【裁判字號】    98,訴,573
【裁判日期】    990225
【裁判案由】    偽造文書等
【裁判全文】
臺灣宜蘭地方法院刑事裁定               98年度訴字第573號
公  訴  人  臺灣宜蘭地方法院檢察署檢察官
被      告  乙○○
選任辯護人  李秋銘律師
            黃金亮律師
被      告  甲○○
上列被告等因偽造文書等案件，經檢察官提起公訴（98年度偵字
第3394號、第4218號、第4219號），本院裁定如下：
    主  文
乙○○、甲○○均自民國玖拾玖年月肆日起延長羈押貳月。
    理  由
一、被告乙○○、甲○○因涉犯竊盜等案件，經法官訊問後，認
    被告2人雖僅坦承部分犯行，惟被告2人所涉竊盜等犯行有臺
    灣宜蘭地方法院檢察署檢察官98年度偵字第3394號、第4218
    號、第4219號起訴書證據清單編號1至61所示證據在卷可參
    ，足認被告乙○○涉犯刑法第320條第1項竊盜罪、刑法第32
    1條第1項第3款、第4款結夥三人以上攜帶兇器竊盜罪、刑法
    第220條、第210條變造私文書罪、刑法第339條第1項詐欺取
    財罪；被告甲○○涉犯刑法第320條第1項竊盜罪、刑法第34
    9條第2項搬運贓物罪，均犯罪嫌疑重大，且被告乙○○自民
    國98年1月30日至98年6月14日止，於6個月期間內即涉犯本
    案9件竊盜犯行，並供稱有缺錢花用之情形；被告甲○○則
    有毒品危害防制條例之犯罪前科，素行不佳，目前復無固定
    工作及住所，且於3個月期間內即涉犯本案3件竊盜犯行，均
    有事實足認為有反覆實施同一竊盜犯罪之虞，有羈押之必要
    ，依刑事訴訟法第101條之1第1項第5款之規定，裁定予以羈
    押，並均自98年12月4日起執行羈押。
二、茲被告2人之羈押期間，將於99年3月3日屆滿，經本院依刑
    事訴訟法第101條之規定訊問被告2人後，並綜觀本案上開卷
    證，認原羈押之原因依然存在，並為確保審判程序之順利進
    行，仍有繼續羈押之必要，均應自99年3月4日起延長羈押2
    月。
三、至於被告乙○○雖辯稱：其於97年3月14日因車禍受有右外
    踝骨骨折之傷害，而至仁愛醫院實施開放復位內固定手術，
    目前亟需進行手術拔除該內固定物云云。然經仁愛醫院函覆
    本院：「(一)一般骨折經內固定處置病患，若為70歲以下者，
    於1年以上2年以內需拔除內固定物。超過2年以上，因骨骼
    生長可能將內固定包住較不易拔除或甚至需鑿骨才可拔除，
    易產生第2次傷害。(二)骨內定物長期放置體內，有可能因體
    液與金屬作用產生化學變化，對身體有影響。」等語，此有
    該院99年1月7日仁字第99004號函1份在卷可參，顯然被告乙
    ○○體內之骨內固定物縱有逾時未取出之情形，亦不會有危
    急其生命之虞，尚難認為被告乙○○現有罹患非保外治療難
    以痊癒之疾病，而有刑事訴訟法第114條第3款所定應准予具
    保停止羈押之情形，故被告乙○○仍以前詞辯稱不應延長其
    羈押云云，自不足採。
四、依刑事訴訟法第108條第1項、第5項規定，裁定如主文。
中    華    民    國    99    年    2     月    25    日
                  刑事第二庭審判長法  官  林惠玲
                                  法  官  劉家祥
                                  法  官  蘇錦秀
以上正本證明與原本無異。
如不服本裁定，應於裁定送達後5日內，向本院提出抗告狀。（
應附繕本）
                                  書記官  劉晨輝
中    華    民    國    99    年    2    月    25    日

司法院資訊處製作；財團法人民間司法改革基金會備份。
